臺灣板橋地方法院刑事判決　　　　　　　　　　　　　九十一年度交易字第二一號
　　公　訴　人　臺灣板橋地方法院檢察署檢察官
　　被　　　告　乙○○
右列被告因過失傷害案件，經檢察官提起公訴（九十年度偵字第一三七三八號），本
院判決如左：
    主  文
乙○○因過失傷害人，處拘役伍拾日，如易科罰金，以佰元折算壹日。
    事  實
一、乙○○係台北縣新莊市○○路六五之九號宏源汽車修理廠之負責人，緣丁○○前
    於民國（下同）九十年六月四日駕駛車號Ｖ９—１０４１號自小客車於高速公路
    翻覆，無法行駛，遂委託拖吊車拖行該車至乙○○經營之前揭修理廠門口，等待
    修理，惟乙○○與丁○○雙方因預估之修繕費用未能談攏，丁○○表示要再考慮
    ，遂將該車鑰匙交付乙○○後，就先行離去，乙○○恐該車停在其店門口影響生
    意，於是就將該車移置前揭修理廠之對面馬路邊。嗣丁○○因怕雨水滲入其前揭
    自小客車內，遂拿一大型塑膠袋委託其友人丙○○就近至前揭修理廠幫其車蓋上
    ，惟丙○○並未前往，僅電請前揭修理廠之員工用修理廠內之帆布代其將該車蓋
    上，之後乙○○並撿拾路邊之石頭（大約二手掌大小）置於該車前輪輪胎邊將該
    帆布壓住，以防風吹。乙○○本應注意將覆蓋於前開自小客車上之帆布確實綁緊
    固定住，以免帆布遭風吹落，產生危險，而依當時情形，並無不能注意之情事，
    竟疏未注意及此，迄同年月十一日晚上七時三十分許，適有甲○○騎乘車號ＦＨ
    Ｔ—７１６號機車沿台北縣新莊市○○路往樹林方向行駛，途經該地，因前揭自
    小客車上之帆布未能確實綁緊固定住，受風吹起，打中甲○○騎乘之機車，致甲○○人車倒地，受有左側鎖骨骨折及左手臂擦傷四處（各１×１、１×１、３×
    １、２×１公分）之傷害。
二、案經甲○○訴由臺北縣政府警察局新莊分局報請臺灣板橋地方法院檢察署檢察官
    偵查起訴。
    理  由
一、訊據被告乙○○矢口否認有何過失犯行，辯稱：是該自小客車車主丁○○因車禍
    而將該車拖至伊修理廠估價，因車損非常嚴重，且價錢還沒有談好，丁○○沒有
    表示要不要修理，只在電話中表示要考慮看看..... 所以將該車放在該處，並沒
    有委託伊管理，亦沒有託伊修理，伊沒有過失云云（見本院九十一年一月十六日
    訊問筆錄及同年二月二十二日審理筆錄）。惟查，告訴人即被害人甲○○於九十
    年六月十一日晚上七時三十分許，騎乘車號ＦＨＴ—７１６號機車，行經被告乙○○經營之宏源汽車修理廠對面馬路上，因停在馬路旁之車號Ｖ９—１０４１號
    自小客車上之帆布受風吹起，打中其機車，致其人車倒地，受有左側鎖骨骨折及
    左手臂擦傷四處（各１×１、１×１、３×１、２×１公分）之傷害之事實，業
    據告訴人甲○○指訴綦詳，並有照片六幀、行政院衛生署臺北醫院診斷證明書乙
    紙、道路交通事故調查報告表及台灣省台北縣區車輛行車事故鑑定委員會鑑定意
    見書各一份在卷可稽。第查，被告乙○○於本院調查時陳稱：他（指丁○○）確
    實有將鑰匙交給伊，因他將車子停在伊店門口，伊無法做生意，所以伊將車子移
    到對面空地（見本院九十一年二月六日訊問筆錄）.... 丙○○打電話叫伊裡面
    的員工去蓋帆布，伊回去時，帆布就已經蓋好了（見本院九十一年二月二十二日
    審判筆錄）..... 伊在警訊中確實有說帆布是伊蓋的，但是確實不是伊蓋的....
    該處風很大，所以伊用石頭將帆布壓住（見本院九十一年二月六日訊問筆錄）等
    語；證人即該自小客車車主丁○○於本院調查時亦證稱：當時伊車是停在修理廠
    門口，伊有將鑰匙交給修理廠的負責人乙○○.... 伊是有拿一塊大型塑膠袋給
    友人丙○○請其去蓋車子等情（見本院九十一年二月六日訊問筆錄）；證人丙○○亦證稱：丁○○到伊倉庫來找伊，拿透明的大型塑膠袋給伊，要伊去幫他的車
    子蓋好，但伊沒有去，伊是有打電話去修車廠要他們幫忙蓋帆布，因為那時伊比
    較忙，伊也不確定是否有蓋好等語（見本院九十一年二月二十二日審判筆錄）；
    據上，被告乙○○既為修車廠之負責人，對於丁○○將其自小客車拖至其修車廠
    門口估價，等待修理，因雙方修繕費用未能談攏，以致未能承攬該車修繕，惟對
    於停放在其修車廠門口之該自小客車，雖未受委任，但其既已收受該自小客車車
    主丁○○交付之車鑰匙，顯見被告有為車主保管該自小客車之意甚明，況前揭自
    小客車既由被告之修車廠員工以修車廠內之帆布覆蓋其上，被告亦於嗣後撿拾路
    邊之石頭（大約二手掌大小）置於該車前輪輪胎邊將該帆布壓住，而被告係以經
    營修理廠為業，自應依該自小客車車主之明示或可得推知之意思，善盡善良管理
    人之注意義務，惟卻未能確實將帆布綁緊固定住，而肇致該帆布遭風吹落，打中
    被害人甲○○之機車，導致甲○○人車倒地受傷，被告乙○○自難辭過失之責。
    而被害人甲○○確因此受傷，已如前所述，與被告之過失行為間有相當之因果關
    係。從而，本件事證明確，被告過失犯行洵堪認定，應予依法論科。
二、核被告乙○○所為，係犯刑法第二百八十四條第一項前段之過失傷害罪。爰審酌
    被告之素行、過失程度、所生之危害、肇事後迄今尚未與被害人甲○○達成民事
    和解，及犯罪後供詞反覆否認犯行等一切情狀，量處如主文所示之刑，並諭知易
    科罰金之折算標準，以示懲儆。
據上論斷，應依刑事訴訟法第二百九十九條第一項前段，刑法第二百八十四條第一項
前段、第四十一條第一項，罰金罰鍰提高標準條例第一條前段、第二條，判決如主文
。
本案經檢察官張慶林到庭執行職務。
中      華      民      國      九十一    年     六     月    二十一    日
                                  臺灣板橋地方法院交通法庭
                                      法  官  陳  靜  茹
右正本證明與原本無異。
如不服本判決應於送達後十日內向本院提出上訴狀。
                                      書記官  廖  美  紅
中      華      民      國      九十一    年     六     月    二十八    日
附錄本案論罪科刑法條全文
中華民國刑法第二百八十四條
因過失傷害人者，處六月以下有期徒刑、拘役或五百元以下罰金，致重傷
者，處一年以下有期徒刑、拘役或五百元以下罰金。
從事業務之人，因業務上之過失傷害人者，處一年以下有期徒刑、拘役或
一千元以下罰金，致重傷者，處三年以下有期徒刑、拘役或二千元以下罰
金。
